【裁判字號】    90,上訴,226
【裁判日期】    900516
【裁判案由】    國家安全法等
【裁判全文】
臺灣高等法院高雄分院刑事判決          九十年度上訴字第二二六號
    上  訴  人
    即  被  告
                乙○○
                甲○○
                丁○○
右上訴人等因國家安全法等案件，不服臺灣高雄地方法院八十九年度易字第一七五０
號中華民國八十九年十月十三日第一審判決（起訴案號：臺灣高雄地方法院檢察署八
十八年度偵字第二七二０五號、移送原審併辦案號：臺灣桃園地方法院檢察署八十九
年度偵字第四一０八號）），提起上訴，本院判決如左：
      主      文
原判決關於乙○○、甲○○、丁○○部分撤銷。
甲○○、乙○○、丁○○共同連續違反不得使大陸地區人民非法進入台灣地區之規定
，甲○○處有期徒刑壹年月；乙○○，累犯，處有期徒刑壹年貳月；丁○○，累犯
，處有期徒刑壹年。
變造如附表所示國民身分證上大陸人民照片及護照上大陸人民照片均沒收。
      事      實
一、甲○○曾於八十六年間，因違反臺灣地區與大陸地區人民關係條例案件，經臺灣
    高雄地方法院判處有期徒刑一年，緩刑四年確定，現緩刑中，乙○○曾於八十三
    年間，因賭博案件，，經台灣屏東地方法院判處有期徒刑六月，於八十四年十一
    月十六日易科罰金執行完畢；丁○○曾於八十二年間因傷害罪，經臺灣屏東地方
    法院判處有期徒刑六月，經上訴駁回確定，於八十三年二月二十三日易科罰金執
    行完畢，又於八十六年間，因違反台灣地區與大陸地區人民關係條例等案件，經
    台灣高等法院高雄分院判處有期徒刑七月；竟仍不知悔改，為牟不法利益，與已
    成年之大陸人士陳貽雲（年籍不詳）、謝福安、何秀清（年籍不詳為謝福安之妻
    ）共同基於概括之犯意聯絡，由陳貽雲、謝福安、何秀清在大陸尋找有意前往美
    國或澳洲打工之男子，以每名收取人民幣二十七萬五千元不等之代價，由陳貽雲
    等人於八十七年間安排漁船搭載大陸人士由台灣西部沿海偏避處偷渡上岸，非法
    進入台灣地區，再由接應人員帶至屏東縣市交予乙○○、甲○○、謝福安三人，
    恃機出境，甲○○、乙○○負責收購國人之身分證、退伍令後，分別由附表編號
    一至十四所示大陸偷渡人士及身分證提供人基於共同之犯意，交由丁○○以換貼
    照片於國民身分證之方式變造成大陸人士之國民身分證，再由乙○○、甲○○提
    供身分證、退伍令，委請不知情之旅行社人員辦理假護照，與申請入出境許可，
    再交由大陸人士持該假護照出境，渠等犯罪之時間，犯罪之方法等詳如附表編號
    一至編號十四所示，足以生損害於戶政機關對於國民身分證發給，管理之正確性
    ，且利用不知情之旅行社人員將該「普通護照入出境許可申請書」，連同身分證
    、退伍令，持以行使向外交部領事事務局及內政部入出境管理局辦理申請出國護
    照及入出境許可，使不知情之公務員於該申請書上蓋允許章允許申請入出境，將
    該不實事項登載於職務上掌管之公文書，進而核發貼有附表所示大陸人士名義之
    不實普通護照，足以生損害於中華民國政府核發護照與出入境管理之正確性。已
    順利出境者，計有綽號「小忠」－大陸人士於八十七年十月二十日冒用蔡善輝護
    照出境，綽號「阿敏」之大陸人士冒用蔡新輝護照出境，綽號「阿康」之大陸人
    士冒用吳其雄護照出境，大陸人士－綽號「阿彬」之男子於八十七年十二月三十
    一日冒用魏雲豪護照出境，另大陸人士於八十七年十一月十八日冒用楊文瑞護照
    出境，於八十八年二月八日，大陸人士冒用鄭春吉、大陸人士冒用張永清、大陸
    人士冒用黃光霖護照出境，大陸人士冒用趙啟宏名義出境，嗣於八十八年二月十
    七日，大陸男子何心輝冒用陳炳樞之護照，大陸男子何冒用黃佳正之護照欲
    由高雄國際機場搭乘長榮航空第九一二班機出境至美國，由高雄航警人員當場查
    獲行使偽造護照之何心輝、何二人，同日由乙○○載送至高雄國際機場，冒
    用孫文正護照之大陸人士林文強（另案偵辦）以及冒用戊○○護照出境之大陸人
    士林傳清（另案偵辦）於入境澳洲時，為該國移民官查獲，經遣返由中正機場入
    境時，為警查獲。並循線查獲被告等人，而扣得黃佳正退伍令、退伍令遺失證丙
    書、張永清退伍令、退伍令遺失證丙書戶籍謄本、鄭春吉退伍令、黃光霖退伍令
    、蔡善輝身分證及黃得宗護照（編號Ｍ00000000）台胞證（編號000
    0000000號）等物。
三、案經航空警察局高雄分局移送臺灣高雄地方法院檢察署檢察官偵查起訴。
      理      由
一、訊據上訴人即被告甲○○、乙○○、丁○○對於附表所列之犯罪方法等事實坦承
    不諱，惟甲○○辯稱：本件係大陸人士偷渡過來後，謝福安請伊去收購身分證，
    交由丁○○變造身分證後再交給旅行社辦理護照，辦完後交給謝福安，伊並未參
    與大陸人士偷渡來台之事宜，而伊會犯本件，係因伊有個哥哥在大陸有事業，大
    陸人士說請伊哥哥幫忙，伊因怕大陸人士對伊哥哥事業不利，故有本案之行為等
    語。被告乙○○則辯稱：伊僅幫忙收購身分證、退伍令並交給丁○○變造後，持
    交旅行社辦理護照而已云云。被告丁○○則辯稱：伊確實有變造身分證，但該身
    分證係伊拿去給一位綽號叫〞平仔〞變造云云。
二、經查，本件之犯罪方法如附表所示，即基於共同犯意之聯絡分工情形為：(一)安排
    大陸人士偷渡來台。(二)負責變造身分證，聲請假護照。(三)收購身分證、退伍令。
    而被告謝福安於警訊中供稱：我事先以電話0000000000號聯繫「陳貽
    雲」安排大陸偷渡客來台，「陳貽雲」於八十八年一月六日打我的行動電話00
    00000000號告知我七日將有四個偷渡客上岸，於是我便告訴乙○○，之
    後均由乙○○負責接應聯繫，該偷渡費用是人民幣二十二萬元，該匯款均由偷渡
    客匯給「陳貽雲」，我與乙○○尚未分配利益，即為警查獲。我介紹之四名大陸
    偷渡客中「何心輝」係冒用陳炳樞之護照前往美西，何係冒用黃佳正之護照
    亦前往美西，「林文強」係冒用孫文正之護照，「林傳清」係冒用戊○○之護照
    ，二人均前往渙洲，我安排偷渡來台之大陸偷渡客「何心輝」、「何」已於
    八十八年二月十七日在高雄小港機場出境時為警查獲，另「林文強」、「林傳清
    」二人已於八十八年二月十八日為澳洲移民局遣返台灣等語。又供稱：我偷渡來
    台灣時，同行尚有如附表大陸人士綽號阿彬與阿康，沒有去美國時，大陸人士陳
    貽雲告訴我先留在台灣協助甲○○、乙○○照顧偷渡客，如果事成即由陳貽雲給
    我人民幣二萬元，前後共三次，六萬元左右等語。被告乙○○於警訊中供稱：胞
    兄甲○○與謝福安搭擋購買他人身分證件供大陸偷渡客使用，我才於八十八年一
    月初開始加入收購身分證件、辦理護照等語。又供稱：所承租之屏東市○○路三
    二二巷二十弄一三三號房屋內共住過六名大陸偷渡客，僅有一名持黃光霖護照於
    八十八年二月八日安全出境美西，其餘四名皆於出境時為警查獲，另一名在屏東
    大同農場與我失去聯絡，該六名大陸偷渡客上岸後皆與謝福安聯絡，等他們到了
    屏東再由我開車與謝福安前往接應等語。另被告甲○○於警訊中供稱：於八十七
    年十二月三十一日與謝福安共同安排大陸偷渡客綽號阿彬、阿康分別冒用魏雲豪
    、吳其雄之本國護照安全出境至美國，另由我單獨安排綽號「小忠」「阿敏」之
    大陸偷渡客分別冒用蔡善輝、蔡新輝之本國護照於八十七年十月二十日及十二月
    二十六日安全出境至澳洲及美國，另於八十八年二月八日安排兩位姓名不詳之大
    陸偷渡客分別冒用張永清、黃光霖之本國護照安全出境美國及澳洲等語。另被告
    丁○○於本院審理中已坦承坦知悉變造身分證係供大陸人士偷渡來台辦理假護照
    出境之事實等情互核相符，復有向外交部調閱之陳炳樞等十五人護照入出境許可
    申請書附卷、暨扣案之黃佳正退伍令、退伍令遺失證丙書、張永清退伍令、退伍
    令遺失證丙書、戶籍謄本、鄭春吉退伍令、黃光霖退伍令、蔡善輝身分證及黃得
    宗護照、台胞證附卷足資佐證，被告甲○○、乙○○、謝福安、丁○○前開所辯
    ，均無法卸免渠等就本件如附表所示有共同犯意聯絡與行為分擔之責任，所辯均
    不足採信，事證丙確，犯行堪予認定。至證人蘇昆丙之證言與本案無關，不足為
    被告甲○○有利認定依據，本件事證丙確，被告甲○○另聲請傳訊證人陳志中，
    被告丁○○另聲請傳訊證人郭豐政，均核無必要。
三、核被告甲○○、乙○○、丁○○就附表所示之犯行，所為均係犯刑法第二百十六
    條、第二百十二條之行使變造證書罪，刑法第第二百十六條、第二百十四條之行
    使使公務員登載不實之公文書罪，臺灣地區與大陸地區人民關係條例第七十九條
    第一項使大陸地區人民非法入境罪及國家安全法第六條第一項之未經許可出境罪
    ，被告及已成年之陳貽雲、何秀清、謝福安間就上開所犯使大陸地區人民非法入
    境罪，均有犯意之聯絡及行為之分擔，均為共同正犯，另就行使變造證書罪、行
    使使公務員登載不實之公文書罪、未經許可出境罪部分，被告等三人及謝福安提
    供身分證之人及各大陸人士亦有犯意之聯絡與行為之分擔均為共同正犯，詳如附
    表所示。被告等利用不知情之旅行社人員申請核發不實之護照及入出境許可行為
    ，均係成立上開刑法第二百十六條、第二百十二條之行使變造證書以及刑法第第
    二百十四條之使公務員登載不實罪之間接正犯。被告等上開行使變造證書罪、行
    使使公務員登載不實之公文書罪二罪均係先變造證書、使公務員登載不實之公文
    書後進而行使，其低度之變造證書、使公務員登載不實之公文書行為，均為高度
    之行使行為所吸收，不另論罪。又護照條例已經總統於八十九年五月十七日修正
    公布，就行使變造國民身分證以供申請護照，足以生損害於公眾或他人之行為，
    已另增訂成立行使變造國民身分證供申請護照罪，被告行為後法律有變更，且變
    更後之法律較重於行為時之法律，依刑法第二條第一項但書之規定，應適用較有
    利於被告等之行為時法，即依刑法第二百十六條、第二百十二條之規定處斷。被
    告等三人所犯多次上開四罪名均各時間緊接，所犯罪名同一，顯係基於概括之犯
    意反覆為之，均應依連續犯之規定各論以一罪。被告等三人所犯上開四罪，均有
    方法結果之牽連關係，為裁判上一罪，均應依牽連犯之規定，從其一重之臺灣地
    區與大陸地區人民關係條例第七十九條第一項之使大陸地區人民非法入境罪處斷
    。又被告乙○○曾於八十三年間，因賭博罪，經判處有期徒刑六月，於八十四年
    十一月十六日執行完畢，丁○○曾於八十二年間因傷害罪，經判處有期徒刑六月
    確定，於八十三年二月二十三日執行完畢，有台灣高等法院個人刑案資料紀錄表
    一份附卷可參，其等於五年之內再犯本件有期徒刑之罪，均為累犯，應各依法加
    重其刑。又刑法第四十一條得易科罰金之規定，亦已經總統於九十年一月十日修
    正公布，就原犯最重本刑為三年以下有期徒刑以下之刑之罪，而受六個月以下有
    期徒刑或拘役之宣告，修正為最重本刑為五年以下有期徒刑以下之刑之罪，而受
    六個月以下有期徒刑或拘役之宣告者，得易科罰金，被告等行為後法律固有變更
    ，惟本件被告等所宣告之刑均為有期徒刑七月以上之罪，此部分尚無刑法第二條
    第一項規定之適用，併予丙。
四、原審就被告乙○○、甲○○、丁○○等三人據以論罪科刑，固非無見，惟查：(一)
    被告等所涉犯本案之罪，係由被告乙○○、甲○○、丁○○與謝福安、陳貽雲、
    何秀清等人共同為之，原判決於理由欄內認僅被告甲○○、乙○○、丁○○以及
    謝福安等四人間為共犯關係，自有未合。(二)被告等三人共同使大陸地區人民非法
    進入臺灣地區，本身即屬犯罪之人，另共犯謝福安亦係大陸地區人民，其本身亦
    非進入臺灣地區，則被告甲○○、乙○○、丁○○等人將大陸地區人民帶至屏東
    地區藏匿，以防止被查獲，其本身已屬犯罪嫌疑人，尚不構成刑法第一百六十四
    條第一項之罪，檢察官就此部分亦未予起訴，原判決認被告等另成立藏匿人犯罪
    ，尚有未洽。(三)護照條例已經於八十九年五月十七日修正公布，另增訂行使變造
    國民身分證供申請護照罪，比照前後之規定，應依刑法第二條第一項但書之規定
    適用護照條例修正公布前之刑法第二百十六條、第二百十二條之規定處斷，原判
    決就此部分漏未說丙，亦有未合。(四)被告等利用不知情之旅行社人員，行使變造
    身分證，申請核發不實之護照及入出境許可行為，除係犯刑法第二百十四條之間
    接正犯外，復係犯刑法第二百十六條、第二百十二條之間接正犯，原判決就此部
    分漏未論及，亦有未洽。被告甲○○、乙○○、丁○○三人上訴意旨，以原審量
    刑過重，均指摘原判決不當，雖均無理由，但原判決既有上開可議之處，自應由
    本院將原判決關於乙○○、甲○○、丁○○部分撤銷改判。爰審酌被告甲○○前
    已有違反台灣地區與大陸地區人民關係條例判處徒刑，現緩刑中，再犯本件之罪
    ，被告甲○○、乙○○、丁○○為貪圖利益，所為足以影響戶政機關之戶政管理
    、國家對於人民入出境管理之正確性及國境安全所生之危害，及其等犯罪之方法
    、目的與犯罪後之態度尚屬良好等一切情狀，分別量處如主文所示之刑。變造之
    如附表所示變造之國民身分證、偽造之護照上大陸人民之照片，雖未經扣案，惟
    並無證據證丙已滅失，且均為被告所有，又係供犯罪所用之物，應依刑法第三十
    八條第一項第二款宣告沒收。另扣案之退伍令、戶籍謄本等資料，並不能證丙有
    變造情形，爰不另宣告沒收，併此丙。
五、移送併案意旨略以：八十八年九月三日另有大陸偷渡客楊世敏持假護照出境被查
    獲，因認被告乙○○另涉有違反台灣地區與大陸地區關係條例罪，公訴人指被告
    乙○○涉有上開罪嫌，無非以大陸偷渡客楊世敏之供詞為其論據。訊據被告余前
    矢口否認涉有本項之罪嫌，辯稱：伊自八十八年二月被查獲後即未再違反本項之
    罪等語。按共同被告不利於己之陳述，固得採為其他共同被告犯罪之證據，惟此
    項不利之陳述，須無瑕疵可指，而就其他方面調查，又與事實相符，始得採為其
    他共同被告犯罪事實之認定（最高法院四十六年台上字第四一九號判例參照）。
    查本件被查獲之大陸人民楊世敏於最初警訊中供稱：．．．我在台灣期間被關在
    一間小房間，都不曾出過門，食宿皆由一位年約三十歲左右，身高約一六五公分
    的台灣男子供應，該護照係於今天取得，是一位年約三十歲，身高一六八公分左
    右之男子用車子送我過來機場，把護照一併交給我等語。惟查被告乙○○出生年
    月日為四十九年九月二十八日生，現年四十歲，身高一百七十二公分，則顯興楊
    世敏指稱供給食宿之人年約三十歲，身高約一六五公分，顯有不符，是尚難以楊
    世敏於警訊中指證被告乙○○之照片，即認定本項係由乙○○安排其偷渡來台灣
    。此外，復查無其他積極證據，足認被告乙○○涉有本項被訴之罪嫌，犯罪應屬
    不能證丙，依法本應為無罪之諭知，惟公訴人認被告所犯本項之罪與開論罪科刑
    部分有裁判上一罪關係，爰不另為為無罪之諭知，併此敘丙。
六、被告乙○○、丁○○經合法傳喚，無正當之理由不到庭，爰均不待其陳述，逕行
    判決。
據上論結，應依刑事訴訟法第三百六十九條第一項前段、第三百六十四條、第二百九
十九條第一項前段、國家安全法第六條第一項、臺灣地區與大陸地區人民關係條例第
七十九條第一項、刑法第十一條前段、第二條第一項但書、第二十八條、第五十六條
、第二百十六條、第二百十二條、第二百十四條、第五十五條、第四十七條、第三十
八條第一項第二款、罰金罰鍰提高標準條例第一條前段，判決如主文。
本案經檢察官邱榮藏到庭執行職務。
中    華    民    國      九十      年       五       月     十六   日
                              臺灣高等法院高雄分院刑事第九庭
                                  審判長法官  張丙松
                                        法官  陳吉雄
                                        法官  任森銓
右正本證丙與原本無異。
如不服本判決，應於判決送達後十日內向本院提出上訴狀，其未述理由者並應於提
出上訴狀後十日內向本院補提理由書（應附繕本)。
                                      書記官  張文斌
中    華    民    國      九十      年       五       月     十八   日
附錄：本判決論罪科刑法條：
第七十九條
違反第十五條第一款規定者，處五年以下有期徒刑、拘役或科或併科新臺幣五十萬元
以下罰金。
附表：
┌─┬────┬───────┬─────┬──────────────┬───────┐
│編│大陸人士│犯  罪  時  間│ 持用偽造 │ 犯    罪    之    方    法 │共犯（二岸關係│
│號│偷渡姓名│              │護照之姓名│                            │條例之罪除外）│
├─┼────┼───────┼─────┼──────────────┼───────┤
│１│綽號小忠│八十七年十月二│蔡善輝    │由甲○○以新台幣六萬元向蔡善│綽號小忠      │
│  │（己成年│十日          │          │輝收購身分證，交給丁○○變造│蔡善輝        │
│  │）      │              │          │成大陸人士綽號小忠之身分證，│甲○○        │
│  │        │              │          │再由甲○○持往旅行社，委請不│乙○○        │
│  │        │              │          │知情之旅行社人員持往外交部辦│丁○○        │
│  │        │              │          │理假護照，再由大陸人士陳貽雲│謝福安        │
│  │        │              │          │、何秀清等人安排漁船搭載大陸│              │
│  │        │              │          │人士由台灣西部沿海偏避處偷渡│              │
│  │        │              │          │上岸，再由接應人員帶至屏東縣│              │
│  │        │              │          │市交予甲○○藏匿，恃機出境，│              │
│  │        │              │          │已出國。                    │              │
├─┼────┼───────┼─────┼──────────────┼───────┤
│２│綽號阿敏│八十七年十二月│蔡新輝    │由甲○○以新台幣六萬元向蔡新│綽號阿敏      │
│  │（已成年│二十六日      │          │輝收購身分證交給丁○○變造成│蔡新輝        │
│  │）      │              │          │大陸人士綽號阿敏之身分證，再│甲○○        │
│  │        │              │          │由甲○○持往旅行社，委請不知│乙○○        │
│  │        │              │          │情之旅行社人員持往外交部辦理│丁○○        │
│  │        │              │          │假護照，再由大陸人士陳貽雲、│謝福安        │
│  │        │              │          │何秀清等人安排漁船搭載大陸人│              │
│  │        │              │          │士由台灣西部沿海偏避處偷渡上│              │
│  │        │              │          │岸，再由接應人員帶至屏東縣市│              │
│  │        │              │          │交予甲○○藏匿，恃機出境，已│              │
│  │        │              │          │出國。                      │              │
├─┼────┼───────┼─────┼──────────────┼───────┤
│３│綽號阿彬│八十七年十二月│魏雲豪    │由甲○○以新台幣三萬元向魏雲│綽號阿彬      │
│  │（已成年│三十一日      │          │豪收購身分證交給丁○○變造成│魏雲豪        │
│  │）      │              │          │大陸人士綽號阿彬之身分證，再│甲○○        │
│  │        │              │          │由甲○○持往旅行社，委請不知│乙○○        │
│  │        │              │          │情之旅行社人員持往外交部辦理│丁○○        │
│  │        │              │          │假護照，再由大陸人士陳貽雲、│謝福安        │
│  │        │              │          │何秀清等人安排漁船搭載大陸人│              │
│  │        │              │          │士由台灣西部沿海偏避處偷渡上│              │
│  │        │              │          │岸，再由接應人員帶至屏東縣市│              │
│  │        │              │          │交予甲○○藏匿，恃機出境，已│              │
│  │        │              │          │出國。                      │              │
├─┼────┼───────┼─────┼──────────────┼───────┤
│４│綽號阿康│八十七年十二月│吳其雄    │由甲○○以新台幣九萬元向柯錦│綽號阿康      │
│  │（已成年│三十一日      │          │坤收購吳其雄之身分證，由柯錦│吳其雄        │
│  │）      │              │          │坤變造成綽號阿康之身分證，再│甲○○        │
│  │        │              │          │由甲○○持往旅行社，委請不知│乙○○        │
│  │        │              │          │情之旅行社人員持往外交部辦理│丁○○        │
│  │        │              │          │假護照，再由大陸人士陳貽雲、│謝福安        │
│  │        │              │          │何秀清等人安排漁船搭載大陸人│    │
│  │        │              │          │士由台灣西部沿海偏避處偷渡上│              │
│  │        │              │          │岸，再由接應人員帶至屏東縣市│              │
│  │        │              │          │交予甲○○藏匿，恃機出境，已│              │
│  │        │              │          │出國。                      │              │
├─┼────┼───────┼─────┼──────────────┼───────┤
│５│綽號不詳│八十七年十一月│楊文瑞    │由甲○○以新台幣三萬元向楊文│綽號不詳      │
│  │（已成年│十八日        │          │瑞收購身分證，因與大陸人士長│楊文瑞        │
│  │）      │              │          │相相似，並沒有變造身分證，再│甲○○        │
│  │        │              │          │由甲○○持往旅行社，委請不知│乙○○        │
│  │        │              │          │情之旅行社人員持往外交部辦理│丁○○        │
│  │        │              │          │護照，再由大陸人士陳貽雲、何│謝福安        │
││        │              │          │秀清等人安排漁船搭載大陸人士│              │
│  │        │              │          │由台灣西部沿海偏避處偷渡上岸│              │
│  │        │              │          │，再由接應人員帶至屏東縣市交│              │
│  │        │              │          │予甲○○藏匿，恃機出境，已出│              │
│  │        │              │          │國。                        │              │
├─┼────┼───────┼─────┼──────────────┼───────┤
│６│綽號不詳│八十八年二月八│鄭春吉    │由乙○○以新台幣三萬元向黃佳│綽號不詳      │
│  │        │日            │          │正收購鄭春吉之身分證，由柯錦│鄭春吉        │
│  │        │              │          │坤變造後，由乙○○持往旅行社│甲○○        │
│  │        │              │          │，委請不知情之旅行社人員持往│乙○○        │
│  │        │              │          │外交部辦理假護照，再由大陸人│丁○○        │
│  │        │              │          │士陳貽雲、何秀清等人安排漁船│謝福安        │
│  │        │              │          │搭載大陸人士由台灣西部沿海偏│              │
│  │        │              │          │避處偷渡上岸，再由接應人員帶│              │
│  │        │              │          │至屏東縣市交予謝福安、乙○○│              │
│  │        │              │          │藏匿，恃機出境。            │              │
├─┼────┼───────┼─────┼──────────────┼───────┤
│７│綽號不詳│八十八年二月八│張永清    │由乙○○以新台幣三萬元向林民│綽號不詳      │
│  │        │日            │          │豐收購張永清之身分證（係由黃│張永清        │
│  │        │              │          │吉霖向張永清所收購再轉交給林│乙○○        │
│  │        │              │          │民豐或黃薇芳），甲○○再以十│甲○○        │
│  │        │              │          │萬元向乙○○購得張永清之身分│丁○○        │
│  │        │  │          │證，持往大陸變造身分證，再由│謝福安        │
│  │        │              │          │大陸人士陳貽雲、何秀清等人安│              │
│  │        │              │          │排漁船搭載偷渡上岸，帶至屏東│              │
│  │        │              │          │縣市交予謝福安、乙○○藏匿，│              │
│  │        │              │          │恃機出境。                  │              │
├─┼────┼───────┼─────┼──────────────┼───────┤
│８│綽號不詳│八十八年二月八│黃光霖    │由乙○○以新台幣三萬元向林民│綽號不詳      │
│  │        │日            │          │豐收購黃光霖之身分證（係由黃│黃光霖        │
│  │        │              │          │吉霖向黃光霖所收購再轉交給林│甲○○        │
│  │        │              │          │民豐或黃薇芳），甲○○再以十│乙○○        │
│  │        │              │          │萬元向乙○○購得黃光霖之身分│丁○○        │
│  │        │              │  │證，持往大陸變造身分證，再由│謝福安        │
│  │        │              │          │大陸人士陳貽雲、何秀清等人安│              │
│  │        │              │          │排漁船搭載偷渡上岸，帶至屏東│              │
│  │        │              │          │縣市交予謝福安、乙○○藏匿，│              │
│  │        │              │          │恃機出境。                  │              │
├─┼────┼───────┼─────┼──────────────┼───────┤
│９│綽號不詳│八十八年二月十│趙啟宏    │由乙○○以新台幣三萬元向黃佳│綽號不詳      │
│  │        │一日          │          │正收購趙啟宏之身分證，再交由│趙啟宏        │
│  │        │              │          │丁○○變造身分證，由乙○○持│乙○○        │
│  │        │              │          │往旅行社，委請不知情之旅行社│甲○○        │
│  │        │              │          │人員持往外交部辦理假護照，再│丁○○        │
│  │        │              │          │由大陸人士陳貽雲、何秀清等人│謝福安        │
│  │        │              │          │安排漁船搭載大陸人士由台灣西│              │
│  │        │              │          │部沿海偏避處偷渡上岸，再由接│              │
│  │        │              │          │應人員帶至屏東縣市交由謝福安│              │
│  │        │              │          │、乙○○藏匿，恃機出境。    │              │
├─┼────┼───────┼─────┼──────────────┼───────┤
│１０│何心輝  │八十八年二月十│陳炳樞    │由乙○○以新台幣三萬元向林民│何心輝        │
│  │        │七日          │          │豐收購陳炳樞之身分證（係由黃│陳炳樞        │
│  │        │              │          │吉霖向陳炳樞所收購再轉交給林│乙○○        │
│  │        │              │          │民豐或黃薇芳），交由丁○○變│甲○○        │
│  │        │              │          │造，再由乙○○交由旅行社不知│丁○○        │
│  │        │              │          │情人員持往外交部辦理假護照，│謝福安        │
│  │        │              │          │再由大陸人士陳貽雲、何秀清等│              │
│  │        │              │          │人安排漁船搭載偷渡上岸，再由│              │
│  │        │              │          │接應人員帶至屏東縣市交由謝福│              │
│  │        │              │          │安、乙○○藏匿，恃機出境。  │              │
├─┼────┼───────┼─────┼──────────────┼───────┤
││何  │八十八年二月十│黃佳正    │由乙○○以新台幣三萬元向黃佳│何        │
│  │        │七日          │          │正所收購，交由丁○○變造，而│黃佳正        │
│  │        │              │          │由乙○○持往旅行社，委請不知│甲○○        │
│  │        │              │          │情之旅行社人員持往外交部辦理│乙○○        │
│  │        │              │          │護照，再由大陸人士陳貽雲、何│丁○○        │
│  │        │              │          │秀清等人安排漁船搭載偷渡上岸│謝福安        │
│  │        │              │          │，再由接應人員帶至屏東縣市交│              │
│  │        │              │          │由謝福安、乙○○藏匿，恃機出│              │
│  │        │              │          │境。                        │              │
├─┼────┼───────┼─────┼──────────────┼───────┤
││林文強  │              │孫文正    │由乙○○以新台幣三萬元向林民│林文強        │
│  │        │              │          │豐收購孫文正之身分證（係由林│孫文正        │
│  │        │              │          │立啟介紹並轉交給林民豐），再│甲○○        │
│  │        │              │          │轉交給丁○○變造後，乙○○持│乙○○        │
│  │        │              │          │往旅行社，委請不知情之旅行社│丁○○        │
│  │        │              │          │人員持往外交部辦理護照，再由│謝福安        │
│  │        │              │          │大陸人士陳貽雲、何秀清等人安││
│  │        │              │          │排漁船搭載大陸人士由台灣西部│              │
│  │        │              │          │沿海偏避處偷渡上岸，再由接應│              │
│  │        │              │          │人員帶至屏東縣市交由乙○○藏│              │
│  │        │              │          │匿，出境澳洲被查獲遣返回台灣│              │
│  │        │              │          │。                          │              │
├─┼────┼───────┼─────┼──────────────┼───────┤
││林傳清  │              │戊○○    │由乙○○以新台幣三萬元向林民│林傳清        │
│  │        │              │          │豐收購戊○○之身分證，再轉交│戊○○        │
│  │        │              │          │給丁○○變造後，乙○○持往旅│甲○○        │
│  │        │              │          │行社，委請不知情之旅行社人員│乙○○        │
│  │        │              │          │持往外交部辦理護照，再由大陸│丁○○        │
│  │      │              │          │人士陳貽雲、何秀清等人安排漁│謝福安        │
│  │        │              │          │船搭載大陸人士由台灣西部沿海│              │
│  │        │              │          │偏避處偷渡上岸，再由接應人員│              │
│  │        │              │          │帶至屏東縣市交由乙○○藏匿，│              │
│  │        │              │          │出境澳洲被查獲遣送回台灣。  │              │
├─┼────┼───────┼─────┼──────────────┼───────┤
││謝福安  │              │陳正義    │由乙○○向林民豐收購陳正義、│謝福安        │
│  │        │              │黃得宗    │黃得宗之身分證（其中黃得宗之│陳正義        │
│  │        │              │          │身分證係由黃文正介紹，並由黃│黃得宗        │
│  │        │              │          │文正轉交六千元給黃得宗，黃吉│乙○○        │
│  │        │              │          │霖收購後再轉交給林民豐或黃薇│甲○○        │
│  │        │          │          │芳），交由丁○○變造後，辦理│丁○○        │
│  │        │              │          │假護照後，交由謝福安使用。  │謝福安        │
└─┴────┴───────┴─────┴──────────────┴───────┘
                                                                       Ｊ


司法院資訊處製作；財團法人民間司法改革基金會備份。
